臺灣桃園地方法院民事判決　九十一年度親字第四九號
　　原　　　　告　甲○○
　　被　　　　告　丙○○
　　兼法定代理人　乙○○
右當事人間否認子女事件，本院判決如左：
    主      文
確認被告丙○○非原告自被告乙○○受胎之婚生子。
訴訟費用由被告負擔。
    事      實
甲、原告方面：
  一、聲明：如主文所示。
  二、陳述：原告與被告乙○○於民國（下同）八十四年十一月二十六日結婚，惟於
      九十年十一月十二日離婚。雙方於婚姻存續中，因感情發生變化，原告乃於八
      十九年十月七日離家，並於九十年九月二十七日產下被告丙○○。而據近代醫
      學推斷，婦女生產胎期，最短為一百八十一日，遲則三百零二日，此亦為我國
      民法第一千零六十二條規定為受胎期間。準此，原告所生被告丙○○之生父，
      顯非被告乙○○，為此，爰依法提起否認子女之訴，俾確認彼此血統。
  三、證據：提出國立台灣大學醫學院（下稱台大醫院）附設醫院診斷書、台大醫院
      基因醫學部血緣鑑定報告書、戶籍謄本各乙份為證。
乙、被告方面：
  一、聲明：原告之訴駁回。
  二、陳述：被告丙○○確非原告自渠受胎所生之子。
  三、證據：未提出任何證據為憑。
    理　　　由
一、原告起訴主張略以：其與被告乙○○原為夫妻，然其因故於八十九年十月七日離
    家，並於九十年十一月十二日雙方離婚前，與訴外人受孕，於九十年九月二十七
    日產下被告丙○○，故被告乙○○並非被告丙○○之生父，是以，爰依民法第一
    千零六十三條第二項之規定，提起本件之訴等語。本件被告乙○○就原告主張之
    前揭事實，並不否認，另查，訴外人劉正玄與被告丙○○於九十一年三月二十九
    日在台大醫院接受ＤＮＡ血緣關係鑑定，其結果顯示訴外人劉正玄為被告丙○○
    之父之機率為百分之九十九點九八四三○一，有原告提出之台大醫院診斷書及血
    緣鑑定報告書附卷可考，核與原告及被告乙○○所陳均相符合，故原告右開主張
    ，洵堪信取。
二、按民法第一千零六十三條第一項推定之婚生子女，如夫妻之一方能證明妻非自夫
    受胎者，得於知悉子女出生之日起，一年內提起否認之訴，同條第二項定有明文
    。查原告受胎生下被告丙○○，其受胎期間既在其與被告乙○○婚姻關係存續中
    ，則依法自應推定被告丙○○為原告與被告乙○○之婚生子，然原告受胎懷有被
    告丙○○時，並未與被告乙○○同居，被告丙○○當非自被告乙○○受胎，準此
    ，原告於被告丙○○出生後之九十一年五月二日之法定期間內，向本院提起本件
    訴訟，於法要無不合，是應予准許。
三、據上論結，本件原告之訴為有理由，依民事訴訟法第八十五條第一項前段、第七
    十八條，判決如主文。
中　　　華　　　民　　　國　　九十一　　年　　　六　　　月　　 二十 　　日
                                        臺灣桃園地方法院民事第二庭
~B法　　　官　朱敏賢
右為正本係照原本作成
如對本判決上訴須於判決送達後廿日內向本院提出上訴狀
中　　　華　　　民　　　國　　九十一　　年　　　六　　　月　　 二十 　　日
~B法院書記官　謝文心
